

CONTACTO

- Puerto Montt, Chile.
- martincontrerasur@gmail.com
- martincontrerasu.github.io
- in @martincontrerasu

SKILLS SUMMARY

- ● ● Python Programming
- •••• Análisis de datos y Machine Learning (AI)
- •••• Manejo Bases de datos SQL
- ••• Visualización de datos en apps web y Bl
- • • Dirección de proyectos
- •••• Trabajo bajo presión
- • • Aprendizaje rápido
- • • Al developer con Tensorflow (Google)

PUBLICACIONES

Maldonado V, Contreras M, Melnick D, (2020) A comprehensive database of active and potentially-active continental faults in Chile at 1:25,000 scale. Scientific Data. -en revisión-

MARTIN CONTRERAS U

DATA SCIENTIST | GEÓLOGO

PERFIL

Soy una persona creativa, de pensamiento matemáticoestadístico, me gustan los desafíos y resolver problemas complejos que requieren de un enfoque diferente. Mis intereses actuales se centran en la implementación de modelos de Deep Learning (AI) para resolver problemas de la industria y la sociedad.

Especializado en el trabajo de grandes cantidades datos mediante el uso de lenguajes de programación de alto nivel y librerías especializadas en data science.

EXPERIENCIA

Data Scientist

Plancton Andino SpA | Oct 2019 - presente

- Crear conocimiento a partir de grandes volúmenes de datos, mediante el análisis y visualización en apps web
- Extracción de datos del servidor mediante SQL
- Utilizar modelos de Machine Learning y Deep Learning para clasificar y predecir (imágenes, series de tiempo)

Programador Python y SQL

Proyecto Milenio Cyclo (UACh) | Ene 2018- Mar 2019

- Manejo de base de datos SQL
- Desarrollar algoritmo de estmación probabilística de magnitud de terremotos en fallas corticales

EDUCACIÓN

Universidad Austral de Chile

Título profesional | 2013 - 2019

- Sólidos conocimientos de geo ciencias, estadística y programación
- Tesis involucró el estudio de erupciones volcánicas mediante obtención, análisis e interpretación de datos

Deeplearning.ai | Google Brain

Deeplearning & Tensorflow Developer Course | May-Sept 2020

- Nota: 100%
- Especialización de 4 cursos en Deep Learning
- Redes Neuronales Artificiales para clasificación y regresión, CNN para uso en imágenes, Series de tiempo y predicción.